【裁判字號】    98,裁,1823
【裁判日期】    980723
【裁判案由】    建築執照
【裁判全文】
最  高  行  政  法  院  裁  定
                                      98年度裁字第1823號
上  訴  人  御堡開發建設有限公司
代  表  人  甲○○
訴訟代理人  王年柿律師
被 上訴 人  臺北縣政府
代  表  人  乙○○
上列當事人間建築執照事件，上訴人對於中華民國98年4月9日臺
北高等行政法院97年度訴字第1581號判決，提起上訴，本院裁定
如下：
    主  文
上訴駁回。
上訴審訴訟費用由上訴人負擔。
    理  由
一、按對於高等行政法院判決之上訴，非以其違背法令為理由，
    不得為之，行政訴訟法第242條定有明文。依同法第243條第
    1項規定，判決不適用法規或適用不當者，為違背法令；而
    判決有同條第2項所列各款情形之一者，為當然違背法令。
    是當事人對於高等行政法院判決上訴，如依行政訴訟法第24
    3條第1項規定，以高等行政法院判決有不適用法規或適用不
    當為理由時，其上訴狀或理由書應有具體之指摘，並揭示該
    法規之條項或其內容；若係成文法以外之法則，應揭示該法
    則之旨趣；倘為司法院解釋或本院之判例，則應揭示該判解
    之字號或其內容。如以行政訴訟法第243條第2項所列各款情
    形為理由時，其上訴狀或理由書，應揭示合於該條項各款之
    事實。上訴狀或理由書如未依此項方法表明，或其所表明者
    與上開法條規定不合時，即難認為已對高等行政法院判決之
    如何違背法令有具體之指摘，其上訴自難認為合法。
二、緣上訴人於民國（下同）95年7月6日以坐落臺北縣新店市○
    ○段288、289、290、291、292、293、294、295、296號等9
    筆土地（重測前為大坪林段寶斗厝小段436-150、437-3、43
    7-4、437-5、436-86、437-3、437-12、438-6、438號，下
    稱系爭土地），申請地上4層1幢2棟13戶之建造執照，經被
    上訴人核發95店建字第827號建造執照（下稱系爭建照），
    嗣被上訴人以系爭土地均屬65店建字第2166號建造執照、67
    店使字第3023號使用執照（下稱「前建築案」）之法定空地
    ，涉有法定空地重複使用行為，乃以95年12月29日北府工建
    字第0950911309號函（下稱原處分）撤銷系爭建照。上訴人
    不服，循序提起行政訴訟。
三、上訴人以原判決違背法令，主張：原判決就涉及違法重複使
    用法定空地之認定，固非無見，然就除去重複使用法定空地
    後剩餘之基地若可供建築，則僅需變更設計即可，無庸重新
    申請，原判決就除去重複使用法定空地後剩餘可供建築之基
    地，是否僅須撤銷違法行政處分之一部，並未審認，徒以有
    涉及違法重複使用法定空地之情形，即認原處分並無不當，
    判決理由似有不備之情形；另本件土地使用分區為風景區，
    其建蔽率為20％，而同一基地先後申請二建築案，是否逾越
    法定建蔽率，應二者合併計算，如前建築案之建蔽率未達20
    ％，後案申請時，建蔽率應合併前建築案之建蔽率計算，而
    後確定可使用之土地若干，俾土地得充分使用。然原審就前
    建築案之建蔽率未達20％不足部分得否併計，未說明理由，
    其適用法規亦有欠週延。況系爭土地扣除重複使用之7筆土
    地外，尚有289、294號土地可用，連同上述不足之建蔽率之
    土地合併，即可供建築，原判決未予一併斟酌，亦未就上訴
    人主張系爭土地係善意受讓自前手，並曾為分割之事實，而
    得依建築法第11條第3項推論系爭土地可供使用，予以調查
    是否可採，而逕以本案有涉及重複使用法定空地之情形，即
    認原處分並無不當，顯有判決理由不備之情；再者，前建築
    案與原處分間隔達30年之久，而原處分所適用之新店都市計
    畫碧潭風景區細部計畫土地使用分區管制要點第4條第9款規
    定風景區建蔽率為20％，該法規何時始訂定頒行？又歷經30
    年有無變動？前建築案之建照於65年間申請時是否即依上揭
    要點審核認定？又如前建築案與原處分依法並不適用同一法
    規時，建蔽率之認定又如何？原判決均未置一辭，亦有判決
    理由不備之情事等語。惟查，上訴人對於原判決認定系爭土
    地中除289、294號土地外，其餘均為前建築案之法定空地之
    事實並無爭議，而原判決業已敘明剩餘之289、294號土地，
    既不相鄰又未臨建築線，無法單獨建築，故無法扣除重複使
    用之7筆土地予以核發建造執照（見判決理由四(三)），上訴
    人主張原判決未予審認致有理由不備之違法，並無可採。另
    上訴人於原審係本諸臺灣臺北地方法院80年度訴字第1876號
    判決，主張系爭土地非前建築案之法定空地，上訴意旨有關
    此部分外之其餘主張並未於原審提出，自難以原判決未予論
    述即謂有不適用法規或適用法規不當、或理由不備之情形。
    從而，上訴意旨難認對該判決之如何違背法令已有具體之指
    摘。依首開規定及說明，應認其上訴為不合法。
四、據上論結，本件上訴為不合法。依行政訴訟法第249條第1項
    前段、第104條，民事訴訟法第95條、第78條，裁定如主文
    。
中    華    民    國    98    年    7     月    23    日
                    最高行政法院第七庭
                        審判長法官  藍  獻  林
                              法官  廖  宏  明
                              法官  張  瓊  文
                              法官  姜  素  娥
                              法官  林  文  舟
以  上  正  本  證  明  與  原  本  無  異
中    華    民    國    98    年    7     月    23    日
                              書記官  賀  瑞  鸞


司法院資訊處製作；財團法人民間司法改革基金會備份。
